臺灣高等法院刑事裁定　　　　　　　　　100年度抗字第720號
抗　告　人
即　被　告　許佳燕
指定辯護人　臺灣板橋地方法院公設辯護人吳天明
上列被告因違反毒品危害防制條例案件，不服臺灣板橋地方法院
中華民國100年6月10日裁定（100年度訴字第609號），提起抗告
，本院裁定如下：
    主  文
抗告駁回。
    理  由
一、原裁定略以：被告許佳燕因涉犯毒品危害防制條例第4 條第
    1 、2 項之販賣第一、二級毒品罪，經臺灣板橋地方法院檢
    察署檢察官以100 年度偵緝字第650 號提起公訴，經原審法
    院訊問後，認被告犯罪嫌疑重大，有串證之虞，且所涉為最
    輕本刑五年以上有期徒刑之重罪，依刑事訴訟法第101 條第
    1 項第2 款、第3 款之規定予以羈押。嗣經原審審理後，被
    告坦認犯行，並參以證人李松勇、羅世凱、張惠芳、呂佩庭
    之證詞及監聽譯文，認被告確有販賣第一、二級毒品之犯行
    ，而判處應執行有期徒刑十年（含轉讓第一級毒品部分），
    是其原羈押理由中有關最輕本刑五年以上有期徒刑重罪之事
    由仍然存在，且其既受有罪之判決，自非僅止犯罪嫌疑重大
    ，再其受有期徒刑十年之宣告後，逃亡之可能性大增，又其
    於偵查中經通緝始到案，有逃亡之事實，若未羈押，則仍有
    逃亡之可能，是本案仍有羈押之理由，亦有羈押之必要，惟
    本案已辯論終結，被告坦承犯行，衡情應無串證之虞，故無
    禁止接見通信之必要，本院爰依刑事訴訟法第101 條第1 項
    第1 、3 款之規定，自100 年6 月21日起延長羈押期間二月
    ，並解除被告之禁止接見通信。
二、抗告意旨略以：
  (一)被告因為工作關係並未時常住在戶籍地，但每星期都會回去
    查看住處情形，並未發現有法院等機關之通知或信件，不知
    道被通緝，實無逃亡意圖，且被告為警查獲後皆坦認犯行，
    態度亦良好，被告願配合每日到警察局報到，也可限制住居
    ，本案並無繼續羈押之必要，請求准予具保停止羈押。
  (二)重罪不得作為羈押之唯一理由，業據大法官釋字第665 號理
    由書釋明，原裁定以被告於偵查中經通緝始到案，嗣經原審
    合計判處有期徒刑十年，認被告有逃亡之虞，僅為單純推測
    ，理由尚有不足。爰請求撤銷原裁定，並准具保停止羈押。
三、經查：
  (一)按被告有無繼續羈押之必要，應許由法院斟酌訴訟進行程度
    及其他一切情事而為認定（最高法院46年度台抗字第6 號判
    例要旨參照）。次按關於羈押與否之審查，其目的僅在判斷
    有無實施羈押強制處分之必要，並非認定被告有無犯罪之實
    體審判程序，故關於羈押之要件，無須經嚴格證明，以經釋
    明得以自由證明為已足，至被告是否成立犯罪，乃本案實體
    上應予判斷之問題。故被告有無羈押之必要，法院僅須審查
    其犯罪嫌疑是否重大、有無羈押原因、有無賴羈押以保全偵
    審或執行之必要，得由法院就具體個案情節予以斟酌決定，
    如就客觀情事觀察，法院許可羈押之裁定或延長羈押之裁定
    ，在目的與手段間之衡量，並無明顯違反比例原則之情形，
    即無違法或不當可言，且關於羈押原因之判斷，不適用訴訟
    上之嚴格證明原則，合先敘明。
  (二)抗告人即被告許佳燕因販賣第一級毒品罪、販賣第二級毒品
    罪（共七罪）、轉讓第一級毒品罪（共三罪）、轉讓禁藥罪
    ，經原審合計判處應執行有期徒刑十年，有原審100 年度訴
    字第609 號判決書在卷可按，足認其犯罪嫌疑重大，且被告
    所犯各罪，其中販賣第一級毒品罪係法定本刑死刑或無期徒
    刑之罪，販賣第二級毒品罪係最輕本刑七年以上有期徒刑之
    罪，倘本案罪名成立確定，被告須面對死刑或無期徒刑或長
    期徒刑，被告逃匿以規避審判程序進行及刑罰執行之可能性
    甚高，本件原審雖已審結，然若命被告具保、責付或限制住
    居等侵害較小之手段，均不足以確保將來審判或執行程序之
    順利進行，是依本案訴訟進度，仍有繼續羈押被告之必要，
    抗告意旨辯稱被告雖犯重罪，但並無逃亡之可能云云，自非
    可採。況且被告販賣第一、二級毒品，危害社會治安甚鉅，
    權衡國家刑事司法權之有效行使、社會秩序及公共利益、被
    告人身自由之私益及防禦權受限制之程度，認對被告維持羈
    押處分尚屬適當、必要，合乎比例原則，亦無違司法院釋字
    第665 號解釋意旨，抗告意旨辯稱被告已無繼續羈押之必要
    云云，實無可採，至被告稱其為單親家庭，遭羈押迄今，母
    親尚不知，恐知悉後深怕身體不堪負荷云云，亦非是否繼續
    羈押所應審酌之事由。從而，原審以前開羈押原因仍然存在
    ，且有繼續羈押之必要，裁定自100 年6 月21日起延長羈押
    期間二月，並解除被告之禁止接見通信，經核於法有據，並
    未違反經驗法則、論理法則，亦未違反比例原則，抗告意旨
    仍執前詞指摘原裁定不當，難認為有理由，應予駁回。
四、據上論結，應依刑事訴訟法第412 條裁定如主文。
中    華    民    國     100    年    7    月    7    日
                  刑事第四庭  審判長法  官  陳筱珮
                                    法  官  孫惠琳
                                    法  官  邱滋杉
以上正本證明與原本無異。
不得再抗告。
                                    書記官  劉貞達
中    華    民    國     100    年    7    月    7    日